臺灣臺南地方法院臺南簡易庭民事裁定
110年度南簡聲字第43號
聲  請  人  蔡村和  
相  對  人  鄭雅惠  
            鄭永慶  
            鄭永明  
            鄭雅齡  
上列聲請人因與相對人間第三人異議之訴事件，聲請停止強制執
行，本院裁定如下：
    主    文
聲請人供擔保新臺幣陸萬陸仟玖佰貳拾參元後，本院一一Ｏ年度
司執字第九一四五六號遷讓房屋事件之強制執行程序，應於本院
一一Ｏ年度南簡補字第三五九號第三人異議之訴事件終結（判決
確定、和解或調解成立、撤回）前，停止執行。
    理    由
一、按有回復原狀之聲請，或提起再審或異議之訴，或對於和解
    為繼續審判之請求，或提起宣告調解無效之訴、撤銷調解之
    訴，或對於許可強制執行之裁定提起抗告時，法院因必要情
    形或依聲請定相當並確實之擔保，得為停止強制執行之裁定
    ，強制執行法第18條第2項定有明文。依此規定，只須當事
    人提起異議之訴，在該異議之訴確定前，法院如認有必要，
    得依職權為停止執行之裁定；其在當事人願供擔保，聲請停
    止強制執行時，法院亦非不得依其聲請，定相當並確實之擔
    保，為停止強制執行之裁定；至該異議之訴實體上有無理由
    ，則非法院於裁定停止強制執行時應予審酌之事項（最高法
    院93年度台抗字第723號裁定要旨參照）。又按強制執行法
    第18條第2項所謂「相當並確實之擔保」，係備供債權人因
    停止執行所受損害之賠償，其數額應依標的物停止執行後，
    債權人未能即時受償或利用該標的物所受之損害額，或其因
    另供擔保強制執行所受損害額定之，非以標的物之價值或其
    債權額為據（最高法院92年度台抗字第480號裁定參照）。
二、本件聲請意旨略以：相對人持本院110年度民公長字第457號
    公證書為執行名義，就聲請人所有之不動產聲請強制執行，
    並經本院以110年度司執字第91456號強制執行事件（下稱系
    爭強制執行事件）受理在案。惟因聲請人已就上開債權提起
    第三人異議之訴（本院110年度南簡補字第359號），為免系
    爭強制執行事件查封之不動產遭拍賣，聲請人願供擔保，請
    求准許系爭強制執行事件於上開民事訴訟判決確定前停止執
    行等語。
三、經查：
(一)聲請人主張系爭強制執行事件尚未終結，聲請人已向本院對
    相對人提起第三人異議之訴，現由本院審理中等情，業經本
    院調取110年度南簡補字第359號第三人異議之訴及系爭強制
    執行事件卷宗核閱屬實，揆諸前揭法條規定及說明，聲請人
    聲請停止系爭強制執行事件之執行，為有理由，應予准許。
(二)本院審酌相對人請求強制執行之房屋課稅現值為新臺幣（下
    同）236,200元，此有相對人提出之臺南市政府財政稅務局
    房屋稅籍證明書附於本院110年度司執字第91456號執行卷宗
    可稽，是以聲請人提起第三人異議之訴，其訴訟標的價額未
    逾民事訴訟法第466條所定價額，不得上訴第三審，則該訴
    訟事件至二審確定，依據司法院頒各級法院辦案期限實施要
    點規定計算，其期間約2年10個月，應可推定上開第三人異
    議之訴審理期間即為相對人遲延受領系爭房屋之期間。而此
    段期間所受之損失，即為系爭房屋相當於租金之利益。按城
    市地方房屋之租金，以不超過土地及其建築物申報總價週年
    利率10％為限，亦有土地法第97條第1項規定可參，是相對人
    因不能取回該屋管理使用，致受有相當租金利益之損失，其
    上限應不超過該屋現值週年利率10％。參以兩造對於遷讓系
    爭房屋之權利義務既有爭執，且聲請人聲請停止本件執行，
    則相對人因聲請人本件停止執行可能受有之損失自應以系爭
    房屋課稅現值為計算基準，較為妥適。
(三)基此，則相對人因停止執行未能即時受償而可能造成之損失
    額為66,923元【計算式：236,200元×10％×（2年＋10／12年）＝
    66,923元（元以下四捨五入）】，揆諸上開說明，聲請人自
    應提供上開金額以供擔保為適當，爰裁定如主文所示。
四、依強制執行法第18條第2項，裁定如主文。
中　　華　　民　　國　　110 　年　　 10 　月　　29　　日
                      臺灣臺南地方法院臺南簡易庭
                                法  官  許育菱
以上正本證明與原本無異。
如不服本裁定應於送達後10日內向本院提出抗告狀，並繳納抗告
費新臺幣1,000元。
中　　華　　民　　國　　110 　年　　11　　月　　1 　　日
                                書記官  吳采蓉